臺灣臺南地方法院交通事件裁定　　100年度交聲更(一)字第1號
移送機關　　交通部公路總局嘉義區監理所新營監理站
異議人即
受處分人　　陳澤民
上列受處分人因違反道路交通管理處罰條例案件，對於交通部公
路總局嘉義區監理所新營監理站民國99年5月27日所為之裁決處
分（處分案號：新監裁違字第裁73-M00000000號）聲明異議，前
經本院以99年度交聲字第668號裁定異議駁回，受處分人不服提
起抗告，經臺灣高等法院臺南分院以99年度交抗字第204號裁定
將原裁定撤銷並發回更審，本院裁定如下：
    主  文
異議駁回。
    理  由
一、原處分意旨略以：異議人即受處分人陳澤民（下稱異議人）
    駕駛車牌號碼931-CSU號重型機車，於民國99年4月25日9時
    46分許，行經臺南縣東山鄉○○路與所前路之交岔路口時，
    因闖紅燈，經臺南縣警察局白河分局（下稱舉發機關）警員
    攔停製單舉發，嗣經移送機關即交通部公路總局嘉義區監理
    所新營監理站（下稱移送機關）以其違規事證明確，依道路
    交通管理處罰條例第53條第1項、第63條第1項第3款（原處
    分漏載第1項第3款）及違反道路交通管理事件統一裁罰基準
    表之規定，裁處異議人罰鍰新臺幣（下同）1,800元，並記
    違規點數3點等語。
二、聲明異議意旨略以：異議人行駛至青葉路與所前路，於綠燈
    行駛至青葉路中間路段商店前，臨停觀看商店物品後，見對
    面車道綠燈，往白河方向行駛，於上開路口前方路段，卻遭
    警員依闖紅燈舉發，實屬不符，為此聲明異議等語。
三、按汽車駕駛人，行經有燈光號誌管制之交岔路口闖紅燈者，
    處1,800元以上5,400元以下罰鍰；並記違規點數3點，道路
    交通管理處罰條例第53條第1項、第63條第1項第3款分別定
    有明文。
四、經查：
  (一)移送機關指稱異議人駕駛車牌號碼931-CSU號重型機車，於
    上開時地因闖紅燈，經舉發機關警員攔停製單舉發，有臺南
    縣警察局99年4月25日南縣警交字第M00000000號舉發違反道
    路交通管理事件通知單1份附卷可稽。
  (二)異議人雖否認有闖紅燈之行為，並以前詞置辯，惟查：
  1.經勘驗違規當時警員所拍攝之採證錄影光碟之結果，經開啟
    檔名「M2U04052.MPG」之錄影內容，見：青葉路與所前路交
    岔路口為一「Ｙ」型路口，畫面00:00:01秒時，上開交岔路
    口之青葉路方向交通號誌顯示為紅燈及右轉綠燈；畫面00:
    00:16秒時，在所前路上停等紅燈之汽車及機車開始行駛左
    轉彎通過上開交岔路口；畫面00:00:20秒時，見一輛機車於
    青葉路（南往北方向）以相當之速度自轉彎處駛出（採證光
    碟內容無法判斷該機車何時通過停止線），並保持原來之速
    度向警員方向行駛而來；畫面00:00: 30秒時，警員攔停上
    開機車，並請該機車騎士提供行照、駕照，並詢問該騎士在
    當兵嗎？手為何會脫皮？該騎士附載之老婦答稱他剛當兵回
    來，載奶奶來拜拜，警員復告知該騎士闖紅燈，該騎士與老
    婦均未說話；畫面00:01:38秒時，聽警員口述車號為931-C
    SU號，此有本院99年度交聲字第668號案件99年10月29日勘
    驗筆錄、違規現場圖、舉發機關檢送之採證光碟、採證照片
    等件在卷可稽。
  2.又由舉發機關99年6月25日南縣白警四字第0990006288號函
    檢送之現場簡圖可知（見本院99年度交聲字第668號第22頁
    ），值勤員警當時係站立在青葉路上，觀看青葉路北往南之
    號誌判斷異議人從青葉路南往北行駛時，有闖紅燈之情形。
    而本件交岔路口號誌係設計為普通2時相，其號誌運作情形
    說明如下:第1時相為青葉路南北雙向亮圓形綠燈；第2時相
    為所前路亮圓型綠燈，另開放青葉路北往南紅燈右轉箭頭綠
    燈，有臺南市政府交通局100年8月12日南市交工字第1000
    609845號函1份附卷可參，顯見青葉路南向北、北向南之號
    誌運作係一致的，且若所前路為綠燈、青葉路一定是紅燈。
    由上開勘驗結果可知，所前路原停等之車輛開始通行後4秒
    ，異議人從青葉路南向北方向駛出。因此，值勤員警以所觀
    看到青葉路北向南之號誌為紅燈時，判斷異議人從青葉路南
    向北方向駛出時，號誌為紅燈，並非無據。
  3.況異議人經警員攔停時，在警員告知異議人闖紅燈後，異議
    人與其奶奶並未答話，亦未有所爭執，若異議人真如其所言
    ，係停於路邊商店觀看商品後，在對向車道是綠燈時始通過
    路口，衡諸常情，異議人或其附載之奶奶應會當場執上情向
    警員爭執，而非均不答話；又異議人之車輛從青葉路轉彎處
    駛出時，有相當之車速，核與甫自路邊起駛之情形不同；而
    青葉路與所前路係全紅3秒後，所前路轉換為綠燈21秒、青
    葉路繼續紅燈，有臺南市政府交通局100年8月12日南市交工
    字第1000609845號函檢送該交岔路口秒數示意圖1份附卷可
    參，因此，異議人於所前路綠燈4秒後，始自青葉路南向北
    方向駛出，其駛出當時，青葉路已經紅燈7秒（4+3＝7）；
    然異議人從青葉路南向北方向駛出時，其行向之停止線距離
    號誌設置位置約31.3公尺，有移送機關99年10月19日南縣白
    警四字第0990010643號函檢送現場圖測量距離1份附卷可參
    （見本院99年度交聲字第668號第27頁），若以時速20公里
    計算，每秒得行走5.5公尺，7秒得行駛之距離38.8公尺，顯
    見異議人應在紅燈時通過停止線，更何況由上開勘驗結果可
    知，異議人當時之時速應不止20公里。因此，異議人陳稱係
    於綠燈行駛至青葉路中間路段商店前，臨停觀看商店物品後
    ，見對面車道綠燈，往白河方向行駛云云，應係事後卸責之
    詞，不足採之。
  4.依上所述，異議人既係於紅燈時直接通過上開路口，則其有
    闖紅燈之違規行為，堪可認定。
五、從而，異議人既於上開時、地有闖紅燈之違規行為，則移送
    機關依道路交通管理處罰條例第53條第1項、第63條第1項第
    3 款(原處分漏載第1項第3款）及違反道路交通管理事件統
    一裁罰基準表之規定，裁處異議人罰鍰1,800元，及記違規
    點數3點之處分，於法核無不當。因此，本件異議為無理由
    ，應予駁回。
六、據上論斷，應依道路交通管理處罰條例第87條第2項、道路
    交通事件處理辦法第18條，裁定如主文。
中    華    民    國   100    年    8     月    31    日
                      交通法庭  法  官  陳淑勤
以上正本證明與原本無異。
如不服本裁定，應於收受送達後5日內向本院提出抗告狀。（應
附繕本）
                                書記官  謝竣閎
中    華    民    國   100    年    8     月    31    日